臺灣雲林地方法院刑事判決
                                     111年度侵訴字第20號
公  訴  人  臺灣雲林地方檢察署檢察官
被      告  陳暐強




選任辯護人  江昱勳律師
上列被告因妨害性自主案件，經檢察官提起公訴（111年度偵字
第2034號），本院判決如下：
    主    文
甲○○對於未滿十四歲之女子為性交，共6罪，各處有期徒刑1年6
月；應執行有期徒刑2年。緩刑4年，緩刑期間付保護管束，並應
依如附件所示之本院111年度司附民移調字第81號調解筆錄內容
履行損害賠償；且應於本判決確定之日起1年內向公庫支付新臺
幣10萬元及接受法治教育2場次。
    犯罪事實
一、甲○○自民國110年8月25日起至110年12月25日止，與代號BL0
    00-A111026（97年4月生，姓名年籍詳卷，下稱甲女）為男
    女朋友關係。詎甲○○明知甲女為未滿14歲之女子，竟基於與
    未滿14歲之女子為性交行為之犯意，分別為下列犯行：
　㈠於110年10月間某日9時許，在甲○○位於雲林縣○○鄉○○村○○路0
    00巷00○0號之住處，未違反甲女意願之情況下，先由甲女含
    住其生殖器為其口交，再以其陰莖插入甲女陰道內抽插之方
    式，合意與甲女發生性交行為。
　㈡另於110年10月間某日13時許，在甲○○上開住處，未違反甲女
    意願之情況下，先由甲女含住其生殖器為其口交，再以其陰
    莖插入甲女陰道內抽插之方式，合意與甲女發生性交行為。
　㈢於110年12月間某日13時許，在甲○○上開住處，未違反甲女意
    願之情況下，以其陰莖插入甲女陰道內抽插之方式，合意與
    甲女發生性交行為。
　㈣另於110年12月23日9時許，在甲○○上開住處，未違反甲女意
    願之情況下，先由甲女含住其生殖器為其口交，再以其陰莖
    插入甲女陰道內抽插之方式，合意與甲女發生性交行為。
　㈤於111年1月24日某時，在甲女位於雲林縣住處之房間內（住
    址詳卷），未違反甲女意願之情況下，以其陰莖插入甲女陰
    道內抽插之方式，合意與甲女發生性交行為。
　㈥於111年2月7日14時許，在甲○○上開住處，未違反甲女意願之
    情況下，先由甲女含住其生殖器為其口交，再以其陰莖插入
    甲女陰道內抽插之方式，合意與甲女發生性交行為。
二、案經雲林縣警察局虎尾分局報告臺灣雲林地方檢察署檢察官
    偵查起訴。
    理    由
一、程序事項：
　　按性侵害犯罪防治法所稱性侵害犯罪，係指觸犯刑法第221
    條至第227條、第228條、第229條、第332條第2項第2款、第
    334條第2項第2款、第348條第2項第1款及其特別法之罪；又
    因職務或業務知悉或持有性侵害被害人姓名、出生年月日、
    住居所及其他足資識別其身分之資料者，除法律另有規定外
    ，應予保密。警察人員必要時應採取保護被害人之安全措施
    。行政機關、司法機關及軍法機關所製作必須公示之文書，
    不得揭露被害人之姓名、出生年月日、住居所及其他足資識
    別被害人身分之資訊，性侵害犯罪防治法第2條第1項、第12
    條分別定有明文。另行政機關及司法機關所製作必須公開之
    文書，除有其他法律特別規定之情形外，不得揭露足以識別
    刑事案件、少年保護事件之當事人或被害人之兒童及少年身
    分之資訊，兒童及少年福利與權益保障法第69條第1項第4款
    、第2項亦有明文。經查，被告甲○○所犯係屬性侵害犯罪防
    治法所稱之性侵害犯罪，依上開規定，被害人甲女、證人即
    甲女母親代號BL000-A111026B（下稱乙女）之姓名、出生年
    月日、住居所等資訊，於判決書內均不得揭露，是本案判決
    書關於甲女、乙女均僅以代號記載，而關於渠等身分、住處
    等資訊，則予以隱匿。
二、認定犯罪事實所憑證據及理由：
　㈠上開犯罪事實，業據被告於警詢、偵查及本院準備程序、審
    理時坦承不諱，核與證人甲女、乙女於偵查中證述之情節大
    抵相符，並有被告與被害人間之對話紀錄在卷可稽，足證被
    告之任意性自白與事實相符，應堪採信，而本案事證明確，
    被告上揭犯行，均堪認定，應依法論科。
　㈡至起訴書犯罪事實欄一㈠中雖記載犯罪時間為「110年4月間某
    日9時許」，惟被告於偵查中係供稱：我跟甲女發生第一次
    性行為是110年10月某天早上9點左右，地點在我家，這天我
    問她要不要到我家，她到我家客廳聊天，我就問她要不要那
    個，她說可以，之後就在客廳發生性行為等語（偵卷第32頁
    ）；而證人甲女於偵查中則證稱：我是在110年8月21日認識
    甲○○，110年8月25日開始交往，對於甲○○對檢察官說交往過
    程中有發生4次性行為沒有意見，且依照甲○○說法，分手後
    有在我家和他家都有發生性行為沒有意見等語（偵密卷第33
    、35頁；偵卷第24頁），足見甲女係自110年8月21日起始認
    識被告，而其等第1次合意發生性交行為係於交往期間（110
    年8月25日起至110年12月25日止），是此次犯罪時間顯屬誤
    繕，應予更正為「110年10月間某日9時許」，附此敘明。　
    　
三、論罪科刑：
  ㈠按稱性交者，謂非基於正當目的，以性器進入他人之性器、
    肛門或口腔，或使之接合之行為，刑法第10條第5項第1款定
    有明文。經查，甲女為被告口交，及被告將其陰莖插入甲女
    陰道之行為，均係刑法第10條第5項第1款所稱之性交行為。
　㈡又按刑法第227條之規範目的，係因未滿14歲或14歲以上未滿
    16歲之未成年男女，智識程度尚屬薄弱，發育未臻完全，思
    慮有欠成熟，難以確實理解性交之意義，無承諾性交之能力
    ，為保護其身心健康及善良風俗而為之規定，即便取得未滿
    14歲或14歲以上未滿16歲之被害人同意而與之性交，仍無法
    脫免其罪責。經查，甲女係於97年4月出生，有性侵害案件
    代號與真實姓名對照表在卷可參（偵密卷第3頁），而被告
    為上開行為時，甲女均尚未年滿14歲，被告在不違反甲女意
    願之情形下與甲女發生性交行為，已構成刑法第227條第1項
    規定之對於未滿14歲之女子為性交罪。
  ㈢核被告所為，均係犯刑法第227條第1項之對於未滿14歲之女
    子為性交罪。
　㈣就犯罪事實欄一㈠、㈡、㈣、㈥部分，先由甲女為被告口交，被
    告復以陰莖插入甲女陰道之性交行為，各係在密切接近之時
    間及地點，基於同一目的而為之，且持續侵害同一法益，依
    一般社會通常觀念難以強行分離，在刑法評價上，以視為數
    個舉動之接續實施合為包括一行為予以評價較為合理，應各
    論以接續犯一罪。　　
  ㈤被告所為前揭6罪間，犯意各別，行為互殊，應予分論併罰。
　㈥本案符合自首之要件：
　⒈按刑法上所謂自首，乃犯人在犯罪未發覺前，向該管公務員
    自行申告犯罪事實而受裁判之謂。所謂「發覺」，固非以有
    偵查犯罪權限之機關或人員確知其人犯罪無誤為必要，而於
    對其發生嫌疑時，即得謂為已發覺，但此項對犯人之嫌疑，
    仍須有確切之根據得合理之可疑者，始足當之，若單純主觀
    上之懷疑，要不得謂已發生嫌疑。
　⒉經查，被告在具有偵查犯罪權限之機關或公務員尚未發覺其
    本案犯行前，即於111年2月13日，前往雲林縣警察局虎尾分
    局偵查隊，主動表示要跟警方自首，並於警詢及偵查中供出
    上揭犯行，自首而接受裁判，嗣後甲女係於111年2月15日，
    始前往臺灣雲林地方檢察署製作偵訊筆錄等情，有被告之警
    詢及偵訊筆錄（偵密卷第27頁至第31頁；偵卷第31頁至第34
    頁）、證人甲女之偵訊筆錄（偵密卷第33頁至第39頁）可稽
    ；又觀諸雲林縣警察局虎尾分局偵處性侵害案件經評估進行
    減述作業報告書（偵密卷第19頁），已記載「本案嫌疑人甲
    ○○於111年2月13日13時45分至褒忠分駐所向值班人員表明曾
    與被害人發生合意性行為數次，心中感到不安，故至褒忠分
    駐所投案」；且經本院函詢警方有關本案查獲經過後，承辦
    警員出具職務報告稱：被告投案前，被害人與其家屬未曾至
    本所報案，本所於被告至所自首前，無得知本案之任何線索
    ，故無合理可疑之證據等語，有雲林縣警察局虎尾分局雲警
    虎偵字第1110014533號函暨員警職務報告可憑（本院卷第11
    5頁至第117頁），從而，堪認被告於本案確有在警員合理懷
    疑其犯罪嫌疑前，即主動供出所涉上開犯行之犯罪事實，而
    得適用刑法第62條前段自首減輕其刑之規定，爰依刑法第62
    條前段之規定，均減輕其刑。
  ㈦辯護人雖請求依刑法第59條之規定減輕其刑（本院卷第155頁
    ）。惟按刑法第59條規定之酌量減輕其刑，必須犯罪另有特
    殊之原因與環境，在客觀上足以引起一般同情，認為即使宣
    告法定最低度刑，猶嫌過重者，始有其適用。此所謂法定最
    低度刑，固然包括法定最低本刑；惟遇有其他法定減輕事由
    時，則係指適用其他法定減輕事由減輕其刑後之最低度刑而
    言。倘被告另有其他法定減輕事由，應先適用該法定減輕事
    由減輕其刑後，猶認其犯罪之情狀顯可憫恕，即使科以該減
    輕後之最低度刑仍嫌過重者，始得適用刑法第59條規定酌量
    減輕其刑（最高法院106年度台上字第3840號判決意旨參照
    ）。經查，被告罔顧甲女身心發育及性觀念發展未臻成熟，
    憑一己私欲而對甲女為上開行為，法紀觀念淡薄，嚴重影響
    甲女身心正常發展，且被告犯行尚得依上開規定減輕其刑，
    業如前述，是衡諸其本案妨害性自主之情節，與依上開規定
    減輕後之刑度相稱，尚無客觀上足以引起同情認處以最低刑
    度猶嫌過重之情形，並無再依刑法第59條規定酌量減輕其刑
    之必要，附此敘明。
  ㈧爰以行為人之責任為基礎，審酌被告明知甲女為未滿14歲之
    女子，處於身心與人格發展中之重要階段，對於男女兩性關
    係之認知未臻成熟，仍處於懵懂之狀態，竟未能克制自身情
    慾，而與之為性交行為多次，對於甲女身心健康、發展及日
    後人際關係交往，均造成負面影響，所為非是；惟考量被告
    犯後坦承犯行，態度尚可，且與甲女發生性交時，並未違反
    甲女之意願，復與甲女及其家屬調解成立，有本院調解筆錄
    可參（本院密卷第95頁至第97頁）；另酌以其自陳之教育程
    度、職業、家庭經濟狀況（本院卷第154頁），暨其犯罪動
    機、手段、目的等一切情狀，分別量處如主文所示之刑，並
    審酌被告各次犯罪行為之不法與罪責程度、各罪彼此間之關
    聯性、數罪所反應被告人格特性與傾向等情狀，定其應執行
    之刑如主文所示，以示懲儆。
　㈨被告未曾因故意犯罪受有期徒刑以上刑之宣告，其於本件行
    為時尚未成年，年紀甚輕，犯後坦承犯行，已知悔悟，非以
    強制手段與甲女發生上述性行為，此與一般暴力性之侵害仍
    屬有別，復與甲女及其家屬調解成立，有上開本院調解筆錄
    可參，而該調解筆錄亦記載不再追究並同意法院給予被告緩
    刑等旨，堪信經此偵審教訓，應知所警惕，信無再犯之虞，
    本院綜核各情，認所宣告之刑以暫不執行為適當，爰依刑法
    第74條第1項第1款之規定，宣告緩刑如主文所示，以啟自新
    。惟為確保被告按時履行調解成立內容，並使其明瞭正確之
    法律知識、價值觀念與行為準則，爰依刑法第74條第2項第3
    款、第4款、第8款之規定，命其於緩刑期間，應履行如主文
    所示之事項，並依刑法第93條第1項第1款、第2款規定，諭
    知於緩刑期間付保護管束，藉以預防其再犯，期使被告於保
    護管束期間確切明瞭其行為所造成之損害，培養正確法治觀
    念，並深自惕勵。又被告如違反本院上開命其履行之事項情
    節重大，足認原宣告之緩刑難收其預期效果，而有執行刑罰
    之必要者，得撤銷其緩刑，附此敘明。
據上論斷，應依刑事訴訟法第299條第1項前段，判決如主文。
本案經檢察官林欣儀提起公訴、檢察官謝宏偉、魏偕峯到庭執行
職務。
中　　華　　民　　國　　111 　年　　10　　月　　19　　日
                  刑事第一庭  審判長法　官　王子榮
　　　　　　　　　
                                    法　官　黃玥婷
　　　　　　　　　　　　　　　　　　　
                                    法　官　黃震岳
以上正本證明與原本無異。　　　　　　　　　　　　　　　　如不服本判決應於收受判決後20日內向本院提出上訴書狀，並應
敘述具體理由；其未敘述上訴理由者，應於上訴期間屆滿後20日
內向本院補提理由書(均須按他造當事人之人數附繕本)「切勿逕
送上級法院」。
告訴人或被害人如不服判決，應備理由具狀向檢察官請求上訴，
上訴期間之計算，以檢察官收受判決正本之日期起算。
                                    書記官   陳怡心
中　　華　　民　　國　　111 　年　　10　　月　　19　　日

附件：本院111年度司附民移調字第81號調解筆錄

附錄本案論罪科刑法條全文：
中華民國刑法第227條
（未成年人）
對於未滿十四歲之男女為性交者，處3年以上10年以下有期徒刑
。
對於未滿十四歲之男女為猥褻之行為者，處6月以上5年以下有期
徒刑。
對於十四歲以上未滿十六歲之男女為性交者，處7年以下有期徒
刑。
對於十四歲以上未滿十六歲之男女為猥褻之行為者，處3年以下
有期徒刑。
第1項、第3項之未遂犯罰之。